臺灣高等法院高雄分院刑事判決　　　　　九十年度上訴字第一二七九號
　　上　訴　人
　　即　被　告　甲○○
　　選任辯護人　衛佐邦
右上訴人因違反藥事法案件，不服臺灣高雄地方法院九十年度訴字第七七七號中華民
國九十年七月六日第一審判決（起訴案號：臺灣高雄地方法院檢察署九十年度偵字第
九二七號），提起上訴，本院判決如左：
      主      文
上訴駁回。
      事      實
一、甲○○又其係設於台北市○○○路○段一○○號九樓之一「元鵬實業有限公司」
    之經理，負責該公司「紙棉紗管」進口等業務，明知輸入任何藥品，應將欲輸入
    藥品之成分、規格、性能、製法之要旨、檢驗規格與方法及有關資料或證件，連
    同標籤、仿單及樣品申請中央衛生主管機關查驗登記，經核准發給藥品許可證後
    ，始得製造或輸入，竟因受楊熾昌（未據起訴）之委託，與楊熾昌基於共同犯意
    之聯絡，於民國八十六月十月二十六日左右，先由楊熾昌在大陸地區廣州市，將
    大陸產製之「細胞分化劑」膠囊一百盒（每盒十片，每片十粒）及注射液五百八
    十瓶（每瓶一百ＣＣ），夾藏在甲○○委託不知情之建汰報關行申報進口紡織用
    「紙棉紗管」十萬五千四百支內，而以四十呎貨櫃二只裝運方式，從大陸地區轉
    運香港而自高雄港輸入上開禁藥。嗣於八十六年十一月五日上午，為高雄關稅局
    會同報關行查驗該批貨物時，當場查獲，並扣得上開禁藥「細胞分化劑」膠囊一
    百盒及注射液五百八十瓶等物。
二、案經台灣高雄地方法院檢察署檢察官自動簽分偵查起訴。
      理      由
一、右揭事實，業據被告甲○○於偵查中及原審審理時均供承不諱，且供稱：伊自八
    十五年間起任職「元鵬實業有限公司」之經理，本件「紙棉紗管」進口業務係伊
    所負責，因伊妹夫楊熾昌以電話聯絡伊，欲自大陸地區進口治療癌症藥品，供其
    長輩服用，而其前以郵寄方式，該藥品有部分打破，故請伊幫助有自大陸地區進
    口物品時，順道帶回台灣，伊就答應他，而本件進口之貨櫃，係在大陸地區廣州
    市裝櫃，轉運香港而進口台灣，依一般運送過程計算，應在十日前即八十六年十
    月二十六日左右裝櫃，事發後伊有去找楊熾昌，並打電話予伊妹妹，但楊熾昌已
    不知蹤影等語，並證人即建汰報關行負責人蔡錦梅於警訊及本院調查中證述屬實
    ，且有進口報單影本乙紙附卷可稽，及「細胞分化劑」膠囊一百盒（每盒十片，
    每片十粒）及注射液五百八十瓶（每瓶一百ＣＣ）扣案可資佐證，而扣案之上開
    藥品，經財政部高雄關稅局送請行政院衛生署檢驗結果：大陸製之「細胞分化劑
    膠囊」一盒，依其標示醫療效能，應認屬藥品，係屬藥事法第二十二條第二款所
    稱之禁藥；另所指「細胞分化劑注射液」，未標示任何字樣，無法確定，若屬大
    陸產製醫藥品，應認屬禁藥，有行政院衛生署八十七年一月三日衛署藥字第八六
    ○七五一四八號函在卷足憑。被告於本院雖辯稱：我不知道這是違法的云云，自
    非可採。本件事證明確，被告之犯行，堪以認定。
二、按輸入禁藥，僅需行為人自我國領域（包括領海及領土）外將禁藥運輸進入我國
    領域者即足，並不以該藥物流通於國內市場為必要。核被告甲○○所為，係違反
    藥事法第八十二條第一項之輸入禁藥罪。被告與楊熾昌間，就上開犯行，有犯意
    聯絡及行為分擔，均為共同正犯。被告以單一行為輸入未經主管機關許可輸入之
    數種禁藥，應論以單純一罪。
三、原審因而適用藥事法第八十二條第一項、刑法第十一條前段、第二十八條之規定
    ，並審酌被告輸入禁藥數量非鉅，犯罪所生危害尚屬輕微，犯後坦承犯行，態度
    尚佳等一切情狀，量處被告有期徒刑四月。並認扣案上開禁藥，業經財政部高雄
    關稅局依法處分沒入確定在案，此有該局八十八年十二月七日關緝字第八八一六
    一一四四號函在卷足稽，爰不另為沒收之諭知。經核原判決認事用法並無不合，
    量刑亦屬適度。被告上訴意旨，空言指摘原判決不當，為無理由，應予駁回。
四、查被告曾於八十六年間因偽造文書案件，經台灣台北地方法院於八十六年十二月
    二十六日以八十六年度訴字第二一三○號判處有期徒刑一月十五日，緩刑二年確
    定，有刑事判決書乙份及台灣高等法院被告全國前案紀錄表可按，雖緩刑期滿，
    而緩刑之宣告未經撤銷，其刑之宣告失其效力，然被告於前案審理時復犯本件，
    難認無再犯之虞，自不宜再次諭知緩刑之寬典，併此明。
據上論斷，應依刑事訴訟法第三百六十八條，判決如主文。
本案經檢察官邱榮藏到庭執行職務。
中    華    民    國     九十一     年       一       月   卅十   日
                              臺灣高等法院高雄分院刑事第三庭
                                  審判長法官  周賢銳
                                   法官  陳中和
                                        法官  謝宏宗
右正本證明與原本無異。
如不服本判決，應於判決送達後十日內向本院提出上訴狀，其未述理由者並應於提
出上訴狀後十日內向本院補提理由書（應附繕本)。
                                      書記官  王秀娟
中    華    民    國     九十一     年       二       月     一   日
附錄：本判決論罪科刑法條：
藥事法第八十二條第一項
製造或輸入偽藥或禁藥者，處七年以下有期徒刑，得併科新臺幣十五萬元以下罰金。
                                                                 Ｊ
